臺灣桃園地方法院刑事判決　　　　　　　100年度易字第780號
公　訴　人　臺灣桃園地方法院檢察署檢察官
被　　　告　高雲瑞
上列被告因竊盜案件，經檢察官提起公訴（100 年度偵字第9888
號），本院判決如下：
    主  文
高雲瑞侵入住宅竊盜，未遂，處有期徒刑參月，如易科罰金，以
新臺幣壹仟元折算壹日。
    事  實
一、高雲瑞有多次竊盜前科（不構成累犯），竟未記取教訓，復
    基於意圖為自己不法所有之犯意，於民國100 年3 月14日中
    午12時20分許，以徒手將1 樓鋁門提起平移而開門之方式，
    侵入李秉澤位於桃園縣中壢市○○路221 號之住處內，並在
    上開住處內1 樓著手竊取財物未果後，欲上2 樓時，適李秉
    澤返家時見1 樓鋁門被打開，即大喊並進入屋內後，發現高
    雲瑞站在屋內1 樓通往2 樓之樓梯間，李秉澤即報警處理，
    高雲瑞始未得手而竊盜未遂。嗣經警於同日中午12時50分許
    據報到場，而查悉上情。
二、案經李秉澤訴由桃園縣政府警察局中壢分局移請臺灣桃園地
    方法院檢察署檢察官偵查起訴。
    理  由
一、本件經本院加以審酌之下列相關書面供述及非供述證據，業
    經檢察官、被告於準備程序均不爭執其證據能力並同意作為
    證據，且於言詞辯論終結前未聲明異議，本院審酌該等書面
    陳述作成之情況，核無違法取證或其他瑕疵，且與待證事實
    具有關聯性，認為以之作為證據為適當，依刑事訴訟法第15
    9 條之5 規定，得採為證據。
二、訊據被告固承認有於前揭時間進入告訴人李秉澤住處之事實
    ，惟矢口否認有何竊盜未遂之犯行，辯稱：當天我是要到中
    壢市○○路124 號向我的朋友李群芳借錢，看見上開住處1
    樓鋁門未關，所以進去問路，進去後邊走邊喊有人在嗎，才
    越走越裡面，前後約2 分鐘主人就回來了云云。經查：
（一）被告上開犯行，業據證人即告訴人李秉澤證述明確：我於
      100 年3 月14日12時20分左右返家時，看到原本關上並鎖
      住的大門被打開，我邊走入屋內邊喊「誰呀」，都無人回
      應，走上2 樓的樓梯幾階後突然發現被告站在那裡，被告
      說他來問路，我質疑被告問路怎能進到我家來，且門有上
      鎖如何進入，被告說門沒關，他有大聲叫門，但我確定門
      有關妥，且當時在2 樓行動不便的母親張美妹說完全沒有
      聽到有人大聲喊話的聲音，大門沒有被破壞，屋內也無財
      物損失，我確定出門前有鎖門，隔壁叔母來家裡看我母親
      後也有確實關門上鎖，我請被告下來後便報警處理，我製
      作完筆錄回家後，試著拉大門，發現在上鎖的狀態下可把
      大門提起平移，就可以不破壞鎖頭而把大門打開等語（見
      偵查卷第12至13、41頁，本院易字卷第16至17頁）；核與
      證人即告訴人之母張美妹證述之情節相符：當時我在家裡
      2 樓房間內，因行動不便躺在床上休息，沒有睡覺，我確
      定沒聽到有人大聲呼叫，經我兒子李秉澤告知我才知道被
      告侵入我家等語（見偵查卷第14至15頁），並有現場照片
      6 幀存卷可參（見偵查卷第18至20頁）。
（二）被告雖辯稱係欲問路云云。惟證人即告訴人李秉澤證述住
      處鋁門有確實上鎖已如前述，且觀諸證人李秉澤上開住處
      照片（見偵查卷第18至20頁），該住處騎樓外為鐵門，鐵
      門之內為騎樓，騎樓後方為鋁門，鋁門係以透明落地玻璃
      崁裝，鋁門之後即為告訴人住處客廳，從鋁門外可望入客
      廳全景，客廳之後、牆壁之旁有一通道，證人李秉澤證述
      1 樓通往2 樓之樓梯即位在客廳牆壁後方等語，而此節亦
      為被告所不爭執（見本院易字卷第19頁），設若本件被告
      真欲尋人問路，其見該處門戶外已有一層鐵門，且站在路
      上自鐵門口往內望，可透過鋁門輕易望入客廳全景，被告
      復自承邊越喊越走進去等語，衡情問路當係見到有人方得
      詢問，被告既自外已望見鐵門之內之客廳無人，當另再找
      他人詢問，乃被告捨此未為，反係開啟他人住家之鋁門入
      內，已與常情相悖，縱使該處鋁門未確實關妥，惟被告進
      入他人客廳內後見無人在內，已當轉身速離以免引起誤會
      ，乃被告竟係再往內走進客廳後方之樓梯間上樓，其尋人
      問路竟進入他人住家內2 樓樓梯間，更與常情不符，佐以
      被告竊盜前科紀錄中復有侵入住宅竊盜犯行，有臺灣士林
      地方法院99年度簡上字第50號判決1 份在卷可查，是被告
      顯然係基於不法所有之竊盜犯意，見該處1 樓客廳無人，
      即啟門入內並著手搜尋可竊之物未果後，上樓欲繼續尋覓
      時，適為返家之告訴人李秉澤發現而未遂一節為真，其所
      辯問路云云，無足可採。
（三）被告雖又辯稱係欲至中壢市○○路124 號找友人「李群芳
      」云云。惟查證人即告訴人李秉澤證述中壢市○○路是從
      200 多號起跳，並無124 號，且其所居住之興和路上亦無
      名叫「李群芳」之人等語（見偵查卷第13頁，本院易字卷
      第16頁），則被告辯稱欲前往中壢市○○路124 號找友人
      「李群芳」借錢云云，已難採信。又被告於警詢時辯稱：
      「李群芳」是伊在新竹監獄執行時認識，只知道名字，伊
      無聯絡方式，都是「李群芳」主動打電話給伊，案發前2
      日「李群芳」打電話給伊，伊於電話中提到借錢，「李群
      芳」要伊在100 年3 月14日至興和路124 號找他云云（見
      偵查卷第6 頁），於本院審理時復先辯稱：出獄後未與「
      李群芳」聯絡，「李群芳」也未留聯絡方式，伊也從未找
      過「李群芳」云云，惟其後於同一審理程序中隨即改稱：
      因為先前有留電話，「李群芳」會找我晚上去唱卡拉OK，
      「李群芳」會以其手機撥打我的手機云云（見本院易字卷
      第18頁），被告就有無與「李群芳」聯絡及聯絡方式為何
      ，前後所述不一，亦難認為真。再觀名為「李群芳」之共
      3 人之相片中，並無被告所指之友人「李群芳」其人，除
      為被告自承在卷外（見偵查卷第27頁），並有該「李群芳
      」3 人之個人戶籍及相片影像資料查詢結果各1 紙在卷可
      稽（見偵查卷第28、30、32頁），佐以證人即告訴人李秉
      澤證述中壢市○○路上並無名為「李群芳」之人，則究否
      有被告所指之「李群芳」其人，令人起疑，又被告竊盜未
      遂犯行明確已如上開說明，縱若真有「李群芳」其人，亦
      與被告上開竊盜未遂犯行無關，是被告前揭前後不一之供
      述，乃事後卸責之詞，無法採信。
（四）綜上所述，被告所辯均不足採信，本案事證明確，被告犯
      行堪以認定，應依法論科。
三、論罪科刑：
（一）罪名：核被告所為，係犯刑法第321 條第2 項、第1 項第
      1 款之侵入住宅竊盜未遂罪。公訴意旨雖以被告所為係犯
      同法第306 條無故侵入住宅罪及第320 條第3 項、第1 項
      之竊盜未遂罪云云，容有誤會，惟二者之社會基本事實同
      一，爰依法變更起訴法條。
（二）未遂：被告進入屋內物色財物，為已著手竊盜行為之實行
      而不遂，為未遂犯，應依刑法第25條第2 項規定減輕其刑
      。
（三）科刑：爰審酌被告有多項竊盜前科，最近一次則因竊盜犯
      行經臺灣士林地方法院以99年度簡上字第50號判決判處有
      期徒刑4 月確定，甫於100 年7 月14日縮刑期滿執行完畢
      一節，有臺灣高等法院被告前案紀錄表1 紙在卷可稽（於
      本案未構成累犯），竟未能記取教訓，不思以正當手段獲
      取財物，復任意侵入住宅竊盜，不尊重他人財產權利，法
      治觀念薄弱，暨其素行不佳，及犯後否認犯行，態度不佳
      等一切情狀，量處如主文所示之刑，以示懲儆。另被告雖
      領有中度慢性精神病之身心障礙手冊（見偵查卷第17頁）
      ，惟被告自陳有持續定期服用藥物，依證人即告訴人李秉
      澤證述當時其與被告在家中對話的約1 分鐘過程中，伊覺
      得被告與一般人相同，伊說的話被告都聽懂且有回答等語
      （見本院易字卷第17頁），又被告於本院審理時就審判長
      之問話之理解及對答均屬正常，應認其於本案行為時並無
      因該精神病致其辨識行為違法及依其辨識而行為之能力有
      較普通人之平均程度降低之情形，附此說明。
據上論斷，應依刑事訴訟法第284 條之1 、第299 條第1 項前段
、第300 條，刑法第321 條第2 項、第1 項第1 款、第25條第2
項、第41條第1 項前段，刑法施行法第1 條之1 第1 項、第2 項
前段，判決如主文。
本案經檢察官馮美珊到庭執行職務。
中    華    民    國   100    年    9     月    9     日
                  刑事第三庭    法  官   楊麗文
以上正本證明與原本無異。
如不服本判決應於收受判決後10日內向本院提出上訴書狀，並應
敘述具體理由。其未敘述上訴理由者，應於上訴期間屆滿後20日
內向本院補提理由書( 均須按他造當事人之人數附繕本) 「切勿
逕送上級法院」。
                                書記官   柯凱騰
中    華    民    國   100    年    9     月    13    日
附錄本案論罪科刑法條：
中華民國刑法第321條
犯竊盜罪而有下列情形之一者，處 6 月以上、5 年以下有期徒
刑，得併科新臺幣 10 萬元以下罰金：
一、侵入住宅或有人居住之建築物、船艦或隱匿其內而犯之者。
二、毀越門扇、牆垣或其他安全設備而犯之者。
三、攜帶兇器而犯之者。
四、結夥三人以上而犯之者。
五、乘火災、水災或其他災害之際而犯之者。
六、在車站、埠頭、航空站或其他供水、陸、空公眾運輸之舟、
    車、航空機內而犯之者。
前項之未遂犯罰之。